【裁判字號】    92,交聲,574
【裁判日期】    920825
【裁判案由】    聲明異議
【裁判全文】
臺中地方法院交通事件裁定                        九十二年度交聲字第五七四號
     原處分機關     台北市交通事件裁決所
     異議人即
     受處分人       甲○○
右列受處分人因違反道路交通管理處罰條例案件，對於台北市交通事件裁決所九十二
年四月二十四日所為之裁決（北市裁三字第駕裁二二─ＧＣ0000000號裁決書
，聲明異議，本院裁定如左：
    主  文
異議駁回。
    理  由
一、原處分機關略以：異議人即受處分人甲○○駕駛之車號三Ｑ─四二三一號自用小
    客車，於九十一年十月三十一日十九時三十五分許，在台中市市○○○路處，因
    駕車行經有燈光號誌管制之交岔路口闖紅燈違規，為台中市警察局保安隊員警當
    場查獲攔檢舉發，經掣開違規通知單移送，受處分人依限期提出申訴，該所遂於
    九十二年四月二十四日以北市裁三字第駕裁二二─ＧＣ0000000號裁決書
    ，裁處罰鍰新台幣二千七百元整，並記違規點數三點，逾期則依裁決書處罰主文
    規定裁處，於法並無不合等語。
二、本件受處分人甲○○則以：該違規路段並非紅綠燈之十字路口，而是閃紅燈之丁
    字路口，故無紅燈右轉之問題，為此聲明異議云云。
三、按汽車駕駛人，行經有燈光號誌管制之交岔路口闖紅燈者，處新台幣一千八百元
    以上五千四百元以下罰鍰，並記違規點數三點；汽車行駛至交岔路口，其行進、
    轉彎，應遵守燈光號誌，道路交通管理處罰條例第五十三條、第六十三條第一項
    第三款與道路交通安全規則第一百零二條第一項第一款、違反道路交通管理事件
    統一裁罰標準表分別定有明文。又按標誌、標線、號誌之設置目的，在於提供車
    輛駕駛人及行人有關道路路況之警告、禁制、指示等資訊，以便利行旅及促進交
    通安全；號誌係以規定之時間上交互更迭之光色訊號，設置於交岔路口或其他特
    殊地點，用以將道路通行權指定給車輛駕駛人與行人，管制其行止及轉向之交通
    管制設施；車輛面對圓形紅燈表示禁止通行，不得超越停止線或進入路口。道路
    交通標誌、標線、號誌設置規則第二條、第三條及第二百零六條第一項第五款亦
    有明定。經查：本件受處分人甲○○駕駛之車號三Ｑ─四二三一號自用小客車，
    於九十一年十月三十一日十九時三十五分許，在台中市市○○○路處，因駕車行
    經有燈光號誌管制之交岔路口闖紅燈違規，為台中市警察局保安隊員警當場查獲
    攔檢舉發，經掣開違規通知單移送等情，此有前揭舉發通知單、裁決書在卷可稽
    。雖受處分人辯稱：該違規路段並非紅綠燈之十字路口，而是閃紅燈之丁字路口
    ，故無紅燈右轉之問題云云。惟經本院審酌卷附之相關資料得知，該舉發之員警
    係於該時、地執勤時，發現該車駕駛人甲○○闖紅燈右轉，即鳴笛示意攔停稽查
    ，經核對身分後依違規事實舉發之事實，亦有原舉發機關台中市警察局九十二年
    四月三日中市警交字第○九二○○○六三九一號函說明一紙在卷可佐，違規事實
    ，堪以認定。另據原舉發機關員警即證人吳盛香於九十二年六月二十四日在本院
    具結證稱：「那個號誌燈在二十二點或是二十三點以後才是閃燈，我們是按照號
    誌燈正常運作的時候在取締他的；在台中市市○○○路與朝富路口那邊流量很大
    ，而且七點三十五分是尖峰時間，異議人在市○○○路右轉朝富路，他是紅燈右
    轉闖紅燈」等語。證人吳盛香係執勤警員，其立場客觀中立，且其與受處分人素
    不相識，亦無宿怨，苟受處分人無該等違規情事，原舉發員警當無設詞攀誣之理
    ，故其所為之證言，應屬真實可信；參以受處分人於九十二年三月十二日向台北
    市交通事件裁決所提出之申訴書，其申訴內容略以：行至該路口時已是黃燈，但
    在右轉途中，黃燈變為紅燈、、、、、等語。苟如受處分人所云，本件違規地點
    係閃紅燈之路口為實在，則上開路口僅有斷斷續續閃紅燈之號誌，何來黃燈變紅
    燈？準此，益見受處分人行車至上開交岔路口，並未注意並遵守號誌燈之管制，
    已甚明顯，其違規闖紅燈之事實，可以認定。所辯要屬卸責之詞，不足採信。從
    而，原處分機關據以援引上開規定，裁處罰鍰新台幣二千七百元，並記違規點數
    三點，逾期則依裁決書處罰主文規定處罰，並無不當。本件聲明異議為無理由，
    應予駁回。
四、據上論斷，應依道路交通管理處罰條例第八十七條第二項，道路交通案件處理辦
    法第十九條，裁定如主文。
中      華      民      國    九十二    年      八      月    二十五    日
                                    臺灣臺中地方法院交通法庭
                                        法  官    許  金  樹
右正本證明與原本無異。
如不服本裁定應於送達後五日內向本院提出抗告狀。
                                        書記官
中      華      民      國    九十二    年      八      月    二十五    日


司法院資訊處製作；財團法人民間司法改革基金會備份。
